【裁判字號】    95,易,622
【裁判日期】    950508
【裁判案由】    毒品危害防制條例
【裁判全文】
臺灣臺北地方法院刑事判決               95年度易字第622號
    公  訴  人  臺灣臺北地方法院檢察署檢察官
    被      告  甲○○
上列被告因違反毒品危害防制條例案件，經檢察官提起公訴（九
十四年度毒偵字第三０二三號），被告於準備程序就被訴事實為
有罪之陳述，經本院合議庭裁定由受命法官以簡式審判程序審理
，判決如下：
    主  文
甲○○連續施用第二級毒品，累犯，處有期徒刑拾月。
    事  實
一、甲○○前於民國八十六年間因違反麻醉藥品管理條例案件，
    經本院判處有期徒刑六月並確定，甫於九十一年十二月二十
    八日執行完畢，猶不知悔改，又於八十九年間因違反毒品危
    害防制條例案件，經本院以八十九年度毒聲字第一０五六號
    裁定送觀察、勒戒後，認無繼續施用毒品傾向，經台灣台北
    地方法院檢察署檢察官於八十九年五月九日以八十九年度毒
    偵字第一四五０號不起訴處分，同年間再因施用毒品案件，
    經本院於以八十九年度毒聲字第三二二八號裁定送觀察、勒
    戒，因認有繼續施用毒品之傾向，經本院以九十年度毒聲字
    第七０四號裁定施以強制戒治，其後因認無繼續強制戒治之
    必要，經本院以九十年度毒聲字第一七八八號裁定停止戒治
    、所餘期間付保護管束，指揮書執行完畢日期為九十一年三
    月二十六日，保護管束期滿未經撤銷，以執行強制戒治完畢
    論（本院九十一年三月二十七日保護管束期滿後始以九十一
    年度毒聲字第六三二號裁定撤銷停止戒治），同案經台灣台
    北地方法院檢察署檢察官聲請簡易判決處刑，經本院以九十
    年度簡字第一一五０號判處有期徒刑六月（尚未執行），復
    於九十二年度因施用毒品案件，經本院以九十二年度毒聲字
    第二一五一號裁定施以強制戒治，惟因毒品危害防制條例修
    正而報結，並未執行，仍不思戒除毒癮，基於施用第二級毒
    品安非他命之概括犯意，於五年內之九十二年間某日起至九
    十四年九月二十四日止，連續在台北市○○區○○街五二四
    巷三十號一樓住處及附近之公共廁所內施用第二級毒品安非
    他命多次，嗣於九十四年九月二十七日中午十二時許在上開
    住處為警查獲，並扣得其所有之吸食器一組。
三、案經臺北市政府警察局中正第二分局報請臺灣臺北地方法院
    檢察署檢察官偵查起訴，被告於準備程序就被訴事實為有罪
    之陳述，經本院合議庭裁定由受命法官以簡式審判程序審理
    。
    理  由
一、訊據被告甲○○對於上揭事實坦承不諱，被告於九十四年九
    月二十七日在上開住處為警查獲後經警採集之尿液檢體，送
    請台灣檢驗科技股份有限公司，以酵素免疫分析法（ＥＩＡ
    ）為初步檢驗，再以氣相層析/質譜儀法確認（GC/MS）檢驗
    之結果，呈安非他命類之安非他命類陽性反應，有台北市政
    府警察局中正第二分局搜索扣押筆錄、台北市政府警察局偵
    辦毒品案件尿液檢體委驗單、台灣檢驗科技股份有限公司九
    十四年十月十一日出具之濫用藥物尿液檢驗報告在卷可稽（
    同上偵查卷第十一至十三頁、第四七、四九頁），足信被告
    出於任意性之自白確與事實相符。被告於八十九年間因違反
    毒品危害防制條例案件，經本院以八十九年度毒聲字第一０
    五六號裁定送觀察、勒戒後，認無繼續施用毒品傾向，經台
    灣台北地方法院檢察署檢察官於八十九年五月九日以八十九
    年度毒偵字第一四五０號不起訴處分，同年間再因施用毒品
    案件，經本院於以八十九年度毒聲字第三二二八號裁定送觀
    察、勒戒，因認有繼續施用毒品之傾向，經本院以九十年度
    毒聲字第七０四號裁定施以強制戒治，其後因認無繼續強制
    戒治之必要，經本院以九十年度毒聲字第一七八八號裁定停
    止戒治、所餘期間付保護管束，指揮書執行完畢日期為九十
    一年三月二十六日，保護管束期滿未經撤銷，以執行強制戒
    治完畢論（本院九十一年三月二十七日保護管束期滿後始以
    九十一年度毒聲字第六三二號裁定撤銷停止戒治），有卷附
    臺灣高等法院被告前案紀錄表（含入出監資料）可憑。被告
    於九十一年三月二十六日強制戒治執行完畢後五年內再犯本
    件毒品危害防制條例第十條第二項之施用第二級毒品罪，本
    件事證明確，被告犯行，堪以認定。
二、核被告所為，係犯毒品危害防制條例第十條第二項之施用第
    二級毒品罪。被告因施用而持有甲基安非他命之低度行為，
    為施用行為所吸收，係不罰之前行為，不另論罪。被告前於
    八十六年間因違反麻醉藥品管理條例案件，經本院判處有期
    徒刑六月並確定，甫於九十一年十二月二十八日執行完畢，
    有臺灣高等法院被告前案紀錄表可參，其受有期徒刑之執行
    完畢後，五年以內再犯本件有期徒刑之罪，為累犯，應依刑
    法第四十七條規定加重其刑。爰審酌被告之前案紀錄表，足
    認其有如事實欄所載多次施用毒品犯行，經法院裁定送觀察
    勒戒、強制戒治及執行有期徒刑，均無法助其戒斷所染毒癮
    ，足認毒癮已深，施用期間達二年，惟念其犯罪後坦承犯行
    之態度等一切情狀，量處如主文所示之刑。扣案之被告用以
    施用毒品之吸食器，屬被告所有，且該安非他命吸食器核非
    專供施用毒品之器具，應依刑法第三十八條第一項第二款規
    定宣告沒收。
據上論斷，應依刑事訴訟法第二百七十三條之一第一項、第二百
九十九條第一項前段，毒品危害防制條例第十條第二項，刑法第
十一條前段、第五十六條、第四十七條、第三十八條第一項第二
款，判決如主文。
本案經檢察官高怡修到庭執行職務
中    華    民    國    95    年    5     月    8     日
                  刑事第十庭    法  官  黃雅芬
如不服本判決，應於判決送達後十日內，向本院提出上訴狀。
                                書記官  林碧華
中    華    民    國    95    年    5     月    8     日
附錄本案論罪科刑法條全文：
毒品危害防制條例第十條
施用第一級毒品者，處六月以上五年以下有期徒刑。
施用第二級毒品者，處三年以下有期徒刑。


司法院資訊處製作；財團法人民間司法改革基金會備份。
